# 如果公司计提 100000 工资，而实际发放了 90000

提问人：安钦 时间：2010-04-05 17:56:48
如果公司计提 100000 工资，而实际发放了 90000 ，那么在计算所得税时那没发的 10000 是不是要冲回

回答人：chenyiwei
不同地方的规定可能不同，例如上海严格把握“必须在当年 12 月 31 日前发放完毕”的标准；纳税年度后支付的部分只能在下一年度扣除；其他地方可能会有所不同。